【裁判字號】    89,上易,337
【裁判日期】    900110
【裁判案由】    傷害
【裁判全文】
臺灣高等法院花蓮分院刑事判決            八十九年度上易字第三三七號
    上訴人即被告  甲○○
    選 任辯護 人  林武順律師
右列上訴人即被告因傷害案件，不服臺灣花蓮地方法院八十九年度易字第一一三號中
華民國八十九年十月二十六日第一審判決( 起訴案號：臺灣花蓮地方法院檢察署八十
九年度偵字第二一九號 )，提起上訴，本院判決如左：
    主  文
上訴駁回。
    事  實
一甲○○於民國( 下同 )八十九年一月十日下午一時三十分許，在花蓮市民享里華東
  三十二之十八號即正義宮海岸帝君廟處，因不滿先前伊打電話請該廟義工乙○○找
  人接聽電話未果，竟基於傷害人身體之犯意，出手毆打乙○○，致乙○○受有頭痛
  、頭暈、鼻痛、右肩、下背、右腕疼痛及右上臂、兩手瘀血八Ｘ五公分、三Ｘ二公
  分及四Ｘ三公分之傷害。
二案經被害人乙○○訴請臺灣花蓮地方法院檢察署檢察官偵查起訴。
    理  由
一訊據上訴人即被告甲○○矢口否認有何傷害乙○○之犯行，辯稱：係乙○○自己跌
  倒受傷，伊並未出手毆打乙○○云云。
二惟查：
  (一)被告毆打告訴人之原因，係其於電話中託乙○○找人接聽電話未果而心生不滿，
    迭據告訴人乙○○於偵、審中指訴甚詳。而被告毆打告訴人之情形，復據告訴人
    堅決指稱：「他(被告)用磁茶杯、茶壺丟我頭部並用拳頭打我鼻樑及右手臂使我
    跌倒並用踹我腰部及四肢使我受傷」，核與目擊證人即告訴人之鄰居黃水池於
    偵、審中所證：「有目擊被告打乙○○，游某出來打告訴人鼻樑又以手臂使告訴
    人跌倒，又用踹她的腰部」( 見偵卷第六頁、原審卷第十三頁 )等情節相符，
    另有行政院衛生署花蓮醫院所載與告訴人及證人指訴傷害情節相符之診斷書附卷
    可稽。
  (二)雖被告質疑證人黃水池所為證詞之可信性，指稱：證人黃水池為告訴人之同居人
    證詞偏頗不實，不能採信云云，惟以告訴人與證人黃某二人僅具鄰居關係，此據
    其等自承在卷外，另證人即黃水池之老闆林義能於原審時亦僅到庭證述：當時乙
    ○○亦住工廠同一貨櫃屋等語，並未進一步證實其二人間有同居關係；此外，並
    無其他積極證據足以證明證人黃水池與告訴人間確為同居有親密關係而有證詞偏
    頗之情形，而黃水池所述傷害情節既與診斷書所載傷勢吻合，是證人黃水池之證
    詞非不可採信。
  (三)按告訴人身體既受傷多處，且分佈在頭、鼻、右肩、下背、右腕、右上臂及雙手
    各部位，顯非自行跌倒所致，況被告於原審中亦自承曾欲拿錢慰問告訴人( 見原
    審八十九年五月二十五日筆錄 )，既其未曾傷害告訴人，何有拿錢慰問之必要？
    益證被告所辯係屬卸責之詞，尚難採信。
  (四)再證人曾木耳僅證稱：「乙○○當時還在廟裡．．．．．沒有注意到她身上有沒
    有受傷」云云，亦難據於有利於被告之認定。
  (五)另辯護人請求追查0000000號電話八十九年一月十日全日通聯紀錄亦因已
    逾保存期限而難查明，此亦有臺灣北區電信分公司花蓮營運處八十九年十二月十
    三日第二０二號函附卷可稽，併此明。
    綜上所述，本件事證至臻明確，被告犯行足堪認定，應予依法論科。
三核被告所為，係犯刑法第二百七十七條第一項之傷害罪。原審因依上開法條及刑法
  第四十一條，罰金罰鍰提高標準條例第一條、第二條等規定，並審酌被告之前科素
  行，其犯罪之動機、目的、手段，犯罪時所受之刺激、告訴人所受傷害程度及被告
  犯後態度等一切情狀，量處拘役四十日，並諭知易科罰金之折算標準，認事用法，
  尚無不合，被告之上訴意旨，否認傷害，核無理由，應予駁回。
據上論斷，應依刑事訴訟法第三百六十八條，判決如主文。
本案經檢察官崔紀鎮到庭執行職務
中      華      民      國      九十        年    一    月      十      日
                                  審判長法官  吳  鴻  章
                                        法官  林  德  盛
                                        法官  黃  永  祥
右正本證明與原本無異。
本件不得上訴。
                                      書記官  陳  有  信
中      華      民      國      九十        年    一    月      十      日
附錄本判決論罪科刑之法律條文：
刑法第二百七十七條第一項  傷害人之身體或健康者，處三年以下有期徒刑、拘役或
                          一千元以下罰金。


司法院資訊處製作；財團法人民間司法改革基金會備份。
